--- 
title: "repocoを使うための準備について"
author: "福田俊介"
date: "`r Sys.Date()`"
site: bookdown::bookdown_site
documentclass: book
link-citations: yes
description: "Rパッケージ「repoco」の使い方"
---

```{r setup, include=FALSE}
knitr::opts_chunk$set(echo = TRUE, cache = TRUE, fig.align = "center")

```

# はじめに

Rパッケージ「repoco」は、retiパッケージ経由で取り込んだ不動産取引価格情報のデータをレポートとして纏め、pdf形式のファイルで出力するツール集として開発しています。

ここで、pdfファイル出力のために、TeXと呼ばれる組版処理システムを利用しており、このTexがシステムに無いと、Rパッケージ「repoco」をインストールしてもレポートの出力が出来ません。
一方、このTeXのシステムをインストールしておけば、
「repoco」に限らず、Rmarkdownで、いつでもpdfのレポートを作ることが出来るようになります。

そこで、まず、WindowsにTeXのシステムをインストールする方法を紹介します。

ここでは、既にRやRStuidoのインストールがなされており、
RStudioを触った事があり、パッケージのインストールも自分で出来る事を前提にしています。

もし、まだ、RStudio等が未経験ならば、以下の文書を参考にしてください。

- [初心者向けRのインストールガイド](https://syunsuke.github.io/r_install_guide_for_beginners/)
- [Rビギナーズガイド](https://syunsuke.github.io/r_beginners_guide/)

パッケージについては、データ分析に必須と言われているtidyverseのパッケージ群だけでなく、**rmarkdown**パッケージも事前にインストールしておいて下さい。

更に、githubから、`reti`、`retiex`、`repoco`のパッケージをこの順にひとつづつ順にインストールしておいて下さい。


```{r eval=FALSE}
# retiのインストール
devtools::install_github("rea-osaka/reti")

# retiexのインストール
devtools::install_github("rea-osaka/retiex")

# retiのインストール
devtools::install_github("rea-osaka/repoco")
```


